【裁判字號】    99,訴,251
【裁判日期】    990520
【裁判案由】    毒品危害防制條例
【裁判全文】
臺灣臺北地方法院刑事判決               99年度訴字第251號
公  訴  人  臺灣臺北地方法院檢察署檢察官
被      告  甲○○
上列被告因違反毒品危害防制條例案件，經檢察官提起公訴（98
年度毒偵字第3471號、99年度毒偵字第291 號、99年度撤緩偵字
第50號），被告就被訴事實為有罪之陳述，本院合議庭裁定由受
命法官以簡式審判程序審理，判決如下：
    主  文
甲○○施用第一級毒品，處有期徒刑捌月，扣案第一級毒品海洛
因壹包（驗餘淨重零點零伍肆公克，及直接包裝毒品而殘有第
一級毒品海洛因於上不可完全析離之夾鏈袋壹只），沒收銷燬之
；又施用第一級毒品，處有期徒刑柒月；又施用第一級毒品，處
有期徒刑柒月。應執行有期徒刑壹年捌月，扣案第一級毒品海洛
因壹包（驗餘淨重零點零伍肆公克，及直接包裝毒品而殘有第
一級毒品海洛因於上不可完全析離之夾鏈袋壹只），沒收銷燬之
。
    事  實
一、甲○○前因施用毒品案件，經臺灣雲林地方法院以93年度毒
    聲字第127 號裁定送勒戒處所觀察、勒戒後，認有繼續施用
    毒品之傾向，經同法院以93年度毒聲字第188 號裁定令入戒
    治處所施以強制戒治，於民國94年3 月2 日執行完畢釋放出
    所，並由臺灣雲林地方法院檢察署檢察官以94年度戒毒偵字
    第12號為不起訴處分確定。詎甲○○仍不知悔改，於前開強
    制戒治執行完畢釋放後五年內，復基於施用第一級毒品海洛
    因之犯意，於98年1 月10日，在臺北市○○街與昆明街附近
    ，購得海洛因而持有，進而於同年月16日上午7 時許，在臺
    北縣三重市○○路28巷18號3 樓住處，將海洛因摻水以針筒
    注射靜脈之方式，施用海洛因1 次，嗣於同日晚上11時許，
    在臺北市○○街、昆明街口為警查獲，並當場扣得海洛因1
    包（驗前淨重0.0540公克、取樣0.0006公克、餘重0.0534公
    克，及直接包裝毒品而殘有第一級毒品海洛因於上不可完全
    析離之夾鏈袋1 只）；繼於98年11月9 日上午，購得海洛因
    而持有，進而於當日晚上10時許，在上開住處，將海洛因摻
    水以針筒注射靜脈之方式，施用海洛因1 次，嗣於同年月11
    日經臺灣臺北地方法院檢察署觀護人室通知採尿送驗；於98
    年12月12日上午，購得海洛因而持有，進而於當日晚上10時
    許，在上開住處，將海洛因摻水以針筒注射靜脈之方式，施
    用海洛因1 次，嗣於同年月14日經臺灣臺北地方法院檢察署
    觀護人室通知採尿送驗，始查知上情。
二、案經臺北市政府警察局松山分局報請及臺灣臺北地方法院檢
    察署檢察官分案偵查起訴。
    理  由
一、按除被告所犯為死刑、無期徒刑、最輕本刑為3 年以上有期
    徒刑之罪或高等法院管轄第一審案件者外，於法院行準備程
    序進行中，被告先就被訴事實為有罪之陳述時，審判長得告
    知被告簡式審判程序之旨，並聽取當事人、代理人、辯護人
    及輔佐人之意見後，裁定進行簡式審判程序；且受命法官行
    準備程序，與法院或審判長有同一之權限；又簡式審判程序
    之證據調查，不受刑事訴訟法第159 條第1 項、第161 條之
    2 、第161 條之3 、第163 條之1 及第164 條至第170 條規
    定之限制，刑事訴訟法第273 條之1 第1 項、第279 條第2
    項前段、第273 條之2 分別定有明文。本案被告甲○○所為
    ，係犯死刑、無期徒刑、最輕本刑為3 年以上有期徒刑以外
    之罪，其於準備程序中就被訴事實為有罪之陳述，經法官告
    知簡式審判程序之旨，並聽取公訴人、被告之意見後，認為
    適宜由受命法官獨任進行簡式審判程序，依刑事訴訟法第27
    3 條之1 第1 項規定，合議庭裁定由受命法官獨任進行簡式
    審判程序，合先敘明。
二、上揭事實業據被告於本院審理中坦承不諱，且經將被告尿液
    送請鑑定結果，確均有呈現海洛因陽性反應，有臺灣尖端先
    進生技醫藥股份有限公司出具之濫用藥物檢驗報告3 紙、臺
    北市政府警察局偵辦毒品案件尿液檢體委驗單、臺灣臺北地
    方法院檢察署施用毒品犯受保護管束人尿液檢體監管紀錄表
    2 紙在卷可證，且有海洛因1 包（驗前淨重0.0540公克、取
    樣0.0006公克、餘重0.0534公克，及直接包裝毒品而殘有第
    一級毒品海洛因於上不可完全析離之夾鏈袋1 只）扣案足憑
    ，足認被告自白與事實相符。又被告前因施用毒品案件，經
    臺灣雲林地方法院以93年度毒聲字第127 號裁定送勒戒處所
    觀察、勒戒後，認有繼續施用毒品之傾向，經同法院以93年
    度毒聲字第188 號裁定令入戒治處所施以強制戒治，於94年
    3 月2 日執行完畢釋放出所，並由臺灣雲林地方法院檢察署
    檢察官以94年度戒毒偵字第12號為不起訴處分確定等事實，
    亦有臺灣高等法院被告前案紀錄表1 份在卷可查，是被告於
    強制戒治執行完畢後五年內，再犯本案施用毒品犯行，已無
    再行觀察、勒戒或強制戒治之必要。本案事證已臻明確，被
    告犯行洵堪認定，應依法論科。
三、按海洛因係毒品危害防制條例第2 條第2 項第1 款所定之第
    一級毒品，不得非法持有、施用，被告非法施用，核其所為
    ，均係犯毒品危害防制條例第10條第1 項之施用第一級毒品
    罪。被告持有海洛因之低度行為，分別為其施用之高度行為
    所吸收，均不另論罪。被告3 次施用毒品犯行，犯意各別，
    行為互殊，應分論併罰。爰審酌被告曾有多次觸犯施用毒品
    之犯行，雖經觀察、勒戒及刑罰之執行，仍未能斷戒施用毒
    品惡習，顯見其戒治意志不堅，缺乏勒戒動機，本應從重量
    刑。惟念其施用毒品係對己身殘害，未造成他人具體危害，
    且犯後坦承犯行，態度尚稱良好，復參酌其犯罪之動機、目
    的、生活狀況、智識程度及扣案毒品重量等一切情狀，分別
    量處如主文之刑，併定應執行之刑，以示儆懲。
四、扣案之白色粉末1 包，其內粉末確為海洛因，而直接包裝毒
    品之夾鏈袋1 只，則有海洛因殘留於上不可完全析離，應視
    之為毒品，有交通部民用航空局航空醫務中心毒品鑑定書及
    扣案物品相片在卷可查，確為海洛因1 包（驗前淨重0.0540
    公克、取樣0.0006公克、餘重0.0534公克，及直接包裝毒品
    而殘有第一級毒品海洛因於上不可完全析離之夾鏈袋1 只）
    ，且係被告於98年1 月16日施用所持有之第一級毒品，業據
    被告供承在卷，並有扣案物品相片在卷可查，應依毒品危害
    防制條例第18條第1 項前段之規定，不問屬於犯人所有與否
    ，宣告沒收銷燬之。至因鑑定而耗損之毒品，已因鑑定而滅
    失，爰不予宣告沒收，附此敘明。
據上論斷，應依刑事訴訟法第273 條之1 第1 項、第299 條第1
項前段，毒品危害防制條例第10條第1 項、第18條第1 項前段，
刑法第11條、第51條第5 款，判決如主文。
本案經檢察官葉惠燕到庭執行職務。
中    華    民    國    99    年    5     月    20    日
                  刑事第七庭  法  官  林勇如
上正本證明與原本無異。
如不服本判決應於收受送達後10日內向本院提出上訴書狀，並應
敘述具體理由；其未敘述上訴理由者，應於上訴期間屆滿後20日
內向本院補提理由書（均須按他造當事人之人數附繕本）「切勿
逕送上級法院」。
                              書記官  葉潔如
中    華    民    國    99    年    5     月    20    日
附錄：本案論罪科刑法條全文
毒品危害防制條例第10條
施用第一級毒品者，處6 月以上5 年以下有期徒刑。
施用第二級毒品者，處3 年以下有期徒刑。

司法院資訊處製作；財團法人民間司法改革基金會備份。
